【裁判字號】    91,易,4439
【裁判日期】    920127
【裁判案由】    竊盜等
【裁判全文】
臺灣高雄地方法院刑事判決                      九十一年度易字第四四三九號
    公  訴  人  臺灣高雄地方法院檢察署檢察官
    被      告  己○○  男  二.
右列被告因竊盜案件，經檢察官提起公訴（九十一年度偵字第二六七七○號），本院
判決如左：
    主  文
己○○連續攜帶兇器竊盜，累犯，處有期徒刑壹年陸月。
扣案一字起子壹把沒收。
    事  實
一、己○○前因竊盜、肅清煙毒條例等案件，分別經本院於民國八十四年八月十六日
    ，以八十四年度易字第四○九六號判決判處有期徒刑一年，並於同年九月十五日
    確定；經本院於八十四年十一月二十四日，以八十四年度訴字第二六九四號判決
    判處有期徒刑三年二月，於八十五年一月六日確定。應合併執行有期徒刑四年，
    ，於八十六年七月十二日因縮短刑期假釋出監，嗣撤銷假釋，執行殘刑，於九十
    一年五月十日縮短刑期執行完畢。
二、己○○猶不知警惕，復意圖為自己不法之所有，並基於概括之犯意，騎乘父親蕭
    國助所有、車牌號碼為ＯＦＩ─八三七號之重型機車，於附表所示之時地，持其
    所有客觀上足資認定為兇器之一字起子一把，先破壞車窗或車鎖（毀損部分除附
    表編號七之乙○○提出告訴外，餘均未據告訴），再以一字起子或徒手取下車內
    音響等物之方式，竊取乙○○等人所有如附表所示之物。得手後，除部分供己使
    用外，並將部分贓物交予姓名年籍均不詳、綽號『二角』之成年男子（無證據證
    明為本件共犯）。嗣於九十一年十月六日十三時四十三分許，於附表編號七所示
    之地點，為警及現場民眾查獲，並扣得己○○所有一字起子一把。
三、案經乙○○訴由高雄縣政府警察局（原名高雄縣警察局）林園分局報告臺灣高雄
    地方法院檢察署檢察官偵查起訴【另高雄市政府警察局小港分局查獲部分（即附
    表編勞一至六所示），僅有筆錄，尚無報告書】。
    理  由
一、右揭犯罪事實，業據被告己○○於本院審理時坦白承認，核與被害人或報案人丙○○、王千芳、戊○○、丁○○、楊清順、王志誠及乙○○於警訊中指訴相符，
    並據證人即高雄市小港分局員警甲○○於本院證稱：如附表編號一至六所示之犯
    行，係伊將刑事通報單交予被告後，被告在二十餘件之犯行中，僅承認該六件等
    語綦詳（詳本院九十二年一月十三日審判筆錄），此外復有扣押筆錄、扣押物品
    收據、扣押物品目錄、贓物保管領結、照片及內政部警政署刑事警察局指紋鑑驗
    報告可參。因被告自白顯與事實相符，是本件事證明確，被告犯行堪以認定。
二、被告持其所有客觀上足資認定為兇器之一字起子，破壞告訴人陳良所有車號Ｒ八
    ─五五八九號之自小客車右前車窗玻璃（餘破壞車窗、車鎖部分均未據告訴），
    並先後竊取如附表所示被害人丙○○等人之物。核其所為係犯刑法第三百二十一
    條第一項第三款之攜帶兇器竊盜罪及刑法第三百五十四條之毀損罪。又被告先後
    七次加重竊盜犯行，均時間緊接，方法相同，所犯屬構成要件相同之罪，顯係基
    於概括之犯意反覆為之，應依連續犯之關係論以一罪，並依法加重其刑。另被告
    所犯上開二罪間，有方法結果之牽連犯關係，依刑法第五十五條之規定，應從重
    論以刑法第三百二十一條第一項第三款之攜帶兇器竊盜罪。公訴人雖僅就附表編
    號七之犯行起訴，惟附表編號一至六之加重竊盜犯行與起訴部分（指加重竊盜部
    分），具有連續犯之裁判上一罪關係，為起訴效力之所及，本院自應併予審究。
    再者，被告前因竊盜、肅清煙毒條例等案件，分別經本院於八十四年八月十六日
    ，以八十四年度易字第四○九六號判決判處有期徒刑一年，並於同年九月十五日
    確定；經本院於八十四年十一月二十四日，以八十四年度訴字第二六九四號判決
    判處有期徒刑三年二月，於八十五年一月六日確定；應合併執行有期徒刑四年，
    ，於八十六年七月十二日因縮短刑期假釋出監，嗣撤銷假釋，執行殘刑，於九十
    一年五月十日縮短刑期執行完畢等情，有臺灣高等法院被告全國前案紀錄表、臺
    灣高雄地方法院檢察署刑案資料查註紀錄表在卷可參，其於有期徒刑執行完畢後
    ，五年內再犯有期徒刑以上之罪，為累犯，應依刑法第四十七條之規定，加重其
    刑，並遞加之。爰審酌正值青年，竟不思上進，於前案執行甫出監後，猶不知警
    惕，再持兇器連續犯案，影響被害人權益甚鉅，惡性非輕，惟念及被告犯後坦承
    罪行，態度良好，並參以所竊物品大部均未發還被害人及竊取物品價值等一切情
    狀，量處如主文所示之刑。末查：扣案之一字起子，為被告所有供犯竊盜罪、毀
    損罪所用之物，業據被告供明在卷（詳本院九十二年一月十三日審判筆錄），應
    依刑法第三十八條第一項第二款之規定宣告沒收。至其餘十字起子、美工刀、手
    電筒、活動扳手、電線剪刀及改造罷王起子等扣案物，雖為被告所有，然因被告
    僅坦承持一字起子犯案，在無證據證明該扣案物與犯罪有關下，爰不宣告沒收之
    ，附此敘明。
據上論斷，應依刑事訴訟法第二百九十九條第一項前段，刑法第三百二十一條第一項
第三款、第三百五十四條、第五十六條、第五十五條、第四十七條、第三十八條第一
項第二款，罰金罰鍰提高標準條例第一條前段，判決如主文。
中      華      民      國      九十二      年    一    月    二十七    日
                                  臺灣高雄地方法院刑事第一庭
                                      法  官  方  百  正
右正本證明與原本無異。
如不服本判決，應於判決送達後十日內，向本院提出上訴狀。
                                      書記官  張  金  蘭
中    華    民    國      九十二      年      一      月      二十七   日
附錄本件論罪科刑法條：
中華民國刑法第三百五十四條
毀棄、損壞前二條以外之他人之物或致令不堪用，足以生損害於公眾或他
人者，處二年以下有期徒刑、拘役或五百元以下罰金。
中華民國刑法第三百二十一條
犯竊盜罪而有左列情形之一者，處六月以上、五年以下有期徒刑：
一  於夜間侵入住宅或有人居住之建築物、船艦或隱匿其內而犯之者。
二  毀越門扇、牆垣或其他安全設備而犯之者。
三  攜帶兇器而犯之者。
四  結夥三人以上而犯之者。
五  乘火災、水災或其他災害之際而犯之者。
六  在車站或埠頭而犯之者。
前項之未遂犯罰之。
附表：
┌──┬────┬──────┬───────┬────────────┐
│編號│被 害 人│犯 罪 時 間 │犯 罪 地 點   │行竊方式及失竊財物      │
├──┼────┼──────┼───────┼────────────┤
│一  │丙○○  │九十一年八月│高雄市小港區桂│以一字起子破壞駕駛座門鎖│
│    │        │三十一日二十│文街、桂江路口│（車號：八Ｍ─一三九七號│
│    │        │時三十分前  │              │），竊取車內音響一組及其│
│    │        │            │              │周邊設備。              │
│    │        │            │              │                        │
├──┼────┼──────┼───────┼────────────┤
│二  │車主許麗│九十一年九月│高雄市小港區漢│以一字起子破壞右後車窗玻│
│    │驊（報案│二十六日二十│民路、金府路口│璃（車號：ＺＡ─一八九六│
│    │人王千芳│三時五分前  │              │號），竊取車內國際牌音響│
│    │）      │            │              │一組。                  │
│    │        │            │              │                        │
├──┼────┼──────┼───────┼────────────┤
│三  │戊○○  │九十一年十月│高雄市小港區松│以一字起子破壞駕駛座門鎖│
│    │（車主為│二十一日十時│和路一號前    │（車號：ＹＮ─六四七五號│
│    │戊○○男│二十分至十二│              │），竊取車內國際牌音響主│
│    │友母親）│時二十分間  │              │機一臺及後行李箱內之擴音│
│    │        │            │              │器一臺。                │
│    │        │            │              │                        │
├──┼────┼──────┼───────┼────────────┤
│四  │丁○○  │九十一年十月│高雄市小港區山│以一字起子破壞右前車窗玻│
│    │        │十九日十七時│明里『餐飲學校│璃（車號：ＺＫ─○八四三│
│    │        │三十分前    │』前          │號），竊取車內ＤＶＤ。  │
│    │        │            │              │                        │
├──┼────┼──────┼───────┼────────────┤
│五  │車主楊林│九十一年十月│高雄市小港區營│以一字起子破壞車門鎖（車│
│    │秀玉（報│二十七日十四│口路太平國小對│號：ＹＲ─四六七二號），│
│    │案人楊清│時前        │面            │竊取車內音響一組、擴大機│
│    │順）    │            │              │二臺。                  │
│    │        │            │              │                        │
├──┼────┼──────┼───────┼────────────┤
│六  │車主王陳│九十一年十月│高雄市小港區營│以一字起子破壞右側客座門│
│    │月秀（報│二十七日十二│口路旁        │鎖（車號：Ｙ二─五二八○│
│    │案人王志│時至十四時三│              │號），竊取車內音響一組及│
│    │誠）    │十分間      │           │車用ＶＣＤ電視機一臺。  │
│    │        │            │              │                        │
├──┼────┼──────┼───────┼────────────┤
│七  │乙○○  │九十一年十二│高雄縣大寮鄉後│以一字起子破壞右前車窗玻│
│    │        │月六日十三時│庄村民揚街成功│璃（車號：Ｒ八─五五八九│
│    │        │四十三分許  │市場停車場內  │號），竊取車內音響一組。│
│    │        │            │              │                        │
└──┴────┴──────┴───────┴────────────┘


司法院資訊處製作；財團法人民間司法改革基金會備份。
